Inventaris van de archieven van het Hoofdbestuur van het Staatsbedrijf der Posterijen, Telegrafie en Telefonie: Commissie Hoffman (Codecommissie)
Nationaal Archief, Den Haag
Commissie Hoffman (Codecommissie) [PTT]
PTT / Cie. Hoffman
1915-1956
W21015
0.80 meter; 25 inventarisnummers.
Normale geschreven, getypte en gedrukte documenten, geen bijzondere handschriften.
Nationaal Archief, Den Haag
Commissie Hoffman, 1922-
Het archief van de Codecommissie bestaat uit stukken van algemene aard (correspondentie, notulen, verslagen), stukken over de taakuitvoering van de commissie en de organisatie alsmede documentatie. Een groot deel van de stukken gaat over de totstandkoming van de registratuurcode en aanvulingen daarop van 1927 tot en met 1947.
Archiefvorming
Geschiedenis van de archiefvormer
De Codecommissie, ook wel Commissie Hoffman genoemd, is ingesteld door de Directeur-Generaal. Deze commissie is ingesteld in 1922, de datum van opheffing is onbekend.
De Codecommissie was als volgt samengesteld:
P.H.W. Hoffman, voorzitter
G.H. Eggink, secretaris
dhr. van Bergen, lid
ir. E. Hijmans, lid
E.P. Weber, lid
C.G. van der Boom, lid.
De Codecommissie had tot taak de Directeur-Generaal te adviseren omtrent de keuze van een code bij de invoering van een nieuw registratuurstelsel bij het Hoofdbestuur der PTT.
Geschiedenis van het archiefbeheer
Het archief van de Codecommissie is een zgn. gedeponeerd archief. De gedeponeerde archieven bestaan uit de volgende categorieën, te weten:
commissie-archieven
nalatenschappen
niet binnen afdelingsverband ondergebrachte diensten.
De verwerving van het archief
De rechtstitel is (nog) onbekend
Inhoud en structuur van het archief
2.16
Inhoud
Het archief van de Codecommissie bestaat uit stukken van algemene aard (correspondentie, notulen/verslagen), stukken van bijzondere aard (taakuitvoering van de commissie), stukken met betrekking tot de organisatie en documentie.
Aanwijzingen voor de gebruiker
Openbaarheidsbeperkingen
Volledig openbaar.
Materiële beperkingen
Aanvraaginstructie
Openbare archiefstukken kunnen online worden aangevraagd en gereserveerd. U kunt dit ook via de terminals in de studiezaal van het Nationaal Archief doen. Om te kunnen reserveren dient u de volgende stappen te volgen:
U maakt een profiel aan op www.gahetna.nl, en logt vervolgens in
Via de archiefinventaris (alleen de beschrijvingen met rode nummers) selecteert u het gewenste archiefstuk door op de knop 'Reserveren' te klikken
In het volgende scherm geeft u aan op welke dag u het archiefstuk wilt inzien
Indien u zich bevindt in de studiezaal en een tafelnummer heeft ontvangen kunt u dit nummer vermelden. Als u geen tafelnummer heeft kunt u tafelnummer 777 laten staan
Vervolgens bevestigt u uw reservering door deze te versturen.
Verwant materiaal
Beschikbaarheid van kopieën
Beschrijving van de series en archiefbestanddelen
- Stukken van algemene aard, 1.
  - Correspondentie, 1.1
    - Correspondentie van en met de Commissie Hoffman, 1922; 1; 1 pak
  - Notulen/verslagen, 1.2
    - Verslag van de werkzaamheden van de Commissie Hoffman aan de Directeur Generaal der PTT, 1922; 2; 1 omslag
    - Notulen van vergadering nr. 1 t/m 3 van de Commissie Hoffman, 1922; 3; 1 omslag
- Stukken van bijzondere aard, 2.
  - Stukken betreffende de taakuitvoering van de Commissie Hoffman, 2.1
    - Totstandkoming van de registratuurcode, 2.1.1
      - Stukken betreffende de indeling van de index, 1915; 4; 1 omslag
      - Stukken betreffende grondgegevens voor de classificatie, 1922; 5; 1 omslag
      - Administratieve code ten behoeve van de registratuur van het Hoofdbestuur der PTT, 1927; 6; 1 deel
      - Rapport betreffende vereenvoudiging van de indicering van de administratieve code, 1928; 7; 1 omslag
      - Subcode bij de administratieve code ten behoeve van de registratuur van het Hoofdbestuur der PTT, 1928; 8; 1 omslag
      - Administratieve code ten behoeve van de registratuur van het Hoofdbestuur der PTT, 1928; 9; 1 deel
      - Alfabet op de administratieve code ten behoeve van de registratuur bij het Hoofdbestuur der PTT, 1929; 10; 1 deel
      - Stukken betreffende vereenvoudiging bij het maken van aantekenstroken en het aantal souches, 1932; 11; 1 omslag
      - Administratieve code ten behoeve van de registratuur van het Hoofdbestuur der PTT, 1933; 12; 1 pak
      - Alfabet op de administratieve code ten behoeve van de registratuur van het Hoofdbestuur der PTT, 1933; 13; 1 deel
      - Subcode bij de administratieve code ten behoeve van de registratuur van het Hoofdbestuur der PTT, 1933; 14; 1 omslag
    - Aanvullingen op en/of wijzigingen van de registratuurcode, 2.1.2
      - Aanvullingsblad deel I op de registratuurcode ten behoeve van de registratuur van het Hoofdbestuur der PTT, 1927; 15; 1 omslag
      - Aanvullingen op de registratuurcode ten behoeve van de registratuur van het Hoofdbestuur der PTT, 1928-1930; 16; 1 deel
      - Aanvullingen op de registratuurcode ten behoeve van de registratuur van het Hoofdbestuur der PTT, 1931-1932; 17; 1 deel
      - Aanvullingen op de registratuurcode ten behoeve van de registratuur van het Hoofdbestuur der PTT, 1933-1935; 18; 1 deel
      - Aanvullingen op de registratuurcode ten behoeve van de registratuur van het Hoofdbestuur der PTT, 1936-1940; 19; 1 deel
      - Aanvullingen op de registratuurcode ten behoeve van de registratuur van het Hoofdbestuur der PTT, 1940-1947; 20; 1 deel
      - Rapport betreffende wijzigingen op de registratuurcode ten behoeve van de registratuur van het Hoofdbestuur der PTT, 1947-1956; 21; 1 deel
- Organisatie van de registratuur, 3.
  - Stukken betreffende het ontwerpen van een regeling voor de code- en archiefbeheer bij de 9e afdeling van het Hoofdbestuur der PTT, 1934-1936; 22; 1 omslag
  - Rapport betreffende wijzigingen in de registratuur per 1 januari 1935, 1935-1936; 23; 1 stuk
- Documentatie, 4.
  - Handboek betreffende de organisatie van de administratieve documentatie (Registratuur, Archief en Inlichtingendienst) van het Hoofdbestuur der PTT, 1940; 24; 1 pak
  - Rapport betreffende de organisatie van de administratieve documentatie door de heer J.R. Zaalberg, z.j; 25; 1 omslag